【裁判字號】    98,簡上,799
【裁判日期】    981029
【裁判案由】    詐欺
【裁判全文】
臺灣板橋地方法院刑事判決             98年度簡上字第799號
上  訴  人
即  被  告  甲○○
上列上訴人即被告因詐欺案件，不服本院刑事第二十二庭中華民
國98年5 月13日98年度簡字第1634號第一審判決（聲請簡易判決
處刑案號：臺灣板橋地方法院檢察署97年度偵字第32707 號），
提起上訴，嗣因被告就被訴事實為有罪之陳述，本院管轄之第二
審合議庭改依簡式審判程序進行，判決如下：
    主  文
上訴駁回。
甲○○緩刑貳年，緩刑期間付保護管束，並應向指定之公益團體
提供肆拾小時之義務勞務。
    事實及理由
一、按本件被告甲○○係犯死刑、無期徒刑、最輕本刑為3 年以
    上有期徒刑以外之罪，其於準備程序就被訴事實為有罪之陳
    述，經法官告知簡式審判程序之旨，並聽取其與檢察官之意
    見後，本院認無不得或不宜改依簡式審判程序進行之處，爰
    依刑事訴訟法第455 條之1 第3 項、第364 條、第273 條之
    1 第1 項，裁定本件改依簡式審判程序進行，合先敘明。
二、本案經本院審理結果，認原審以被告係犯刑法第30條第1 項
    前段、第339 條第1 項之幫助詐欺取財罪，遂引用刑事訴訟
    法第449 條第1 項前段、第3 項、第454 條第2 項、刑法第
    339 條第1 項、第30條第1 項前段、第2 項、第41條第1 項
    前段、刑法施行法第1 條之1 第1 項、第2 項前段，逕以簡
    易判決處刑，量處被告有期徒刑3 月，如易科罰金，以新台
    幣（下同）1 千元折算1 日，認事用法及量刑均無不當，應
    予維持，並引用原審判決書記載之事實、證據及理由（詳如
    附件），惟補充及更正如下：(一)被告所提供之存款帳戶帳號
    為000000000000（原審引用聲請書，然聲請書誤載帳號為00
    0-0000000000000 ）；且被告除提供上開帳戶之提款卡連同
    密碼資料外，尚有提供該帳戶之存摺。(二)本件被害人之姓名
    為林佑「罄」（原審引用聲請書，惟聲請書誤載為林佑「馨
    」）。(三)本件證據尚有被告於本院審理時之認罪陳述。
三、被告上訴意旨略以：被告坦承犯行，請求法院從輕量刑云云
    。惟按量刑輕重，屬於事實審法院得依職權自由裁量之事項
    ，苟其量刑已以行為人之責任為基礎，並斟酌刑法第57條各
    款所列情狀，在未逾越法定刑度之下，酌量科刑，無偏執一
    端而有明顯失出或失入之情形，自不得指為不當或違法。本
    件原審審酌被告固無前科紀錄，惟提供帳戶供他人詐欺取財
    ，助長詐騙財產犯罪之風氣，致使執法人員難以追查該詐騙
    集團成員之真實身分，增加被害人尋求救濟之困難，並擾亂
    金融交易往來秩序，危害社會正常交易安全甚鉅，且被害人
    林佑罄遭詐騙後匯款3 萬7 千元，犯罪所生危害非輕，兼衡
    被告之品行、生活狀況、智識程度、犯罪動機、目的、手段
    、犯後態度等一切情狀，酌情量處有期徒刑3 月，並諭知易
    科罰金之折算標準。經核原審業已參酌本件量刑上所應參酌
    之各項情狀，而在被告所為犯行之責任基礎下科刑，認事用
    法並無不合，量刑亦難遽認失入，是以被告上訴意旨請求從
    輕量刑，意指原審量刑過重云云，容無足取。
四、查被告並無任何前科紀錄，此有臺灣高等法院被告前案紀錄
    表1 份在卷可按，可知其前未曾因故意犯罪而受有期徒刑以
    上刑之宣告。本院審酌其無非係因經濟狀況不佳，急於貸款
    應急，始一時短於思慮致罹刑章，於本院審理時亦能坦承犯
    行，復與被害人林佑罄達成和解，此有和解書1 份在卷可稽
    ，犯後態度尚佳，經此教訓後，當知所警惕，且其所為僅屬
    幫助之階段，並非真正造成實害之人，實宜使其有機會得以
    改過遷善，是以本院認尚無逕對被告施以短期自由刑之必要
    ，自可先賦予其適當之社會處遇，以期其能有效回歸社會，
    故上開對被告宣告之刑，以暫不執行為適當，爰依刑法第74
    條第1 項第1 款規定，另諭知緩刑2 年；且為矯正其偏差之
    行為，爰命被告應向指定之公益團體提供40小時之義務勞務
    。倘被告違反上開應行負擔之事項且情節重大者，依法其緩
    刑之宣告仍得由檢察官向本院聲請撤銷，併此敘明；又被告
    應執行刑法第74條第2 項第5 款所定事項（即上述義務勞務
    ），爰依刑法第93條第1 項第2 款規定，於緩刑期間將被告
    付保護管束。
據上論斷，依刑事訴訟法第455 條之1 第3 項、第364 條、第27
3 條之1 第1 項、第368 條、第373 條，刑法第74條第1 項第1
款、第2 項第5 款、第3 項、第93條第1 項第2 款，判決如主文
。
本案經檢察官陳姿雯到庭執行職務。
中    華    民    國    98    年    10    月    29    日
                  刑事第二十一庭  審判長法  官  陳信旗
                                        法  官  許映鈞
                                        法  官  俞秀美
上列正本證明與原本無異。
不得上訴。
                                        書記官  陳金鳳
中    華    民    國    98    年    11    月    5     日


司法院資訊處製作；財團法人民間司法改革基金會備份。
